# 请教陈老师-关于同一控制下处理子公司以前年度计提坏账的处理.

提问人：cpactaciaacca 时间：2019-01-04 00:53:04
陈老师，A 公司下属甲乙丙三家子公司，在 2016 年 12 月 31 日，按照账龄组合对甲公司计提了坏账准备 1000 万元，在合并层面将该笔计提坏账准备金的分录进行了抵消。 2017 年度A 公司处理了甲公司给同一控制人控制其他公司，应收账款余额没变。针对该笔分录， 2017 年度A 公司个别报表层面、合并报表层面该如何处理，会计分录麻烦陈老师写一下，谢谢了

回答人：chenyiwei
1 、A 公司个别报表层面无影响，继续保留原先的坏账准备即可。
2 、A 公司合并报表层面，原先的内部往来变成了对外债权，其初始公允价值应等于 A 个别报表层面扣除坏账准备后该项应收款项的账面价值。合并报表层面计提坏账准备的影响不单独确认为资产减值损失，而是作为对处置股权收益（投资收益）的减项。

提问人：cpactaciaacca 时间：2019-01-04 12:59:48
第二点：借：投资收益 1000
贷：期初未分配利润 1000
合并报表层面是这样吗？

回答人：chenyiwei
你贷记年初未分配利润的依据是什么？和以前年度的哪一笔抵销分录衔接？

提问人：cpactaciaacca 时间：2019-01-05 11:30:04
陈老师，这句话麻烦用分录表达一下，非常感谢。
合并报表层面计提坏账准备的影响不单独确认为资产减值损失，而是作为对处置股权收益（投资收益）的减项。

回答人：chenyiwei
延续以前年度编制的坏账准备抵销分录，本年度的抵销分录变为：借：投资收益，贷：年初未分配利润。